最高法院刑事裁定　　　　　　　一○○年度台抗字第九五八號
再 抗告 人　曾建興
上列再抗告人因偽造文書等罪案件，不服台灣高等法院中華民國
一○○年十月十七日駁回抗告之裁定（一○○年度抗字第一一六
五號），提起再抗告，本院裁定如下：
    主  文
再抗告駁回。
    理  由
按數罪併罰有二裁判以上宣告多數有期徒刑者，於各刑中之最長
期以上，各刑合併之刑期以下，定其應執行之刑期，刑法第五十
一條第五款、第五十三條規定甚明。至該數罪中之部分刑期，業
已執行完畢，則係檢察官指揮執行時應如何扣抵之問題，與定應
執行刑裁定之合法性無涉，不得據為再抗告之理由；又數罪併罰
中之部分罪刑，依刑法規定得易科罰金，若因與不得易科之他罪
刑併合處罰結果而不得易科罰金時，原得易科部分所處之刑，自
亦無庸為易科折算標準之記載，業經司法院釋字第一四四號解釋
在案。至司法院釋字第三六六號、第六六二號解釋均係針對「數
罪併罰，數宣告刑均得易科罰金，而定應執行之刑逾六個月者」
所為解釋，與釋字第一四四號解釋所示數罪併罰之數宣告刑有不
得易科罰金之情形，二者並不相同。本件原裁定以：再抗告人曾
建興因犯如原裁定附表所示行使偽造私文書及詐欺取財二罪，經
台灣台北地方法院分別判處如原裁定附表所示罪刑，均已確定在
案，上開二罪復合於數罪併罰定應執行刑之規定，第一審乃依檢
察官聲請，就附表編號１、２於各刑中之最長期以上，各刑合併
之刑期以下，合併定應執行有期徒刑一年二月。而再抗告人就原
裁定附表編號２之罪的「犯行時間」為民國九十二年一、二月間
，在原裁定附表編號１之罪判決確定前，既在裁判確定前犯罪，
自應依刑法第五十條規定，併合處罰。原裁定附表編號１所示之
罪，固已於九十九年一月七日縮刑期滿執行完畢出監，已執行部
分係檢察官於指揮執行時應如何扣抵之問題，與定應執行刑裁定
之合法性無涉，附表編號２所示之罪尚未執行，自仍應定其應執
行之刑。且再抗告人所犯原裁定附表編號２部分所處罪刑雖得易
科罰金，但因與附表編號１所處有期徒刑九月併合處罰結果，依
司法院釋字第一四四號解釋意旨，自不得易科罰金；再抗告人另
以已經悔過自新，為家庭重要經濟來源，執行自由刑顯有事實上
困難云云，核與刑法得否易刑之規定無涉，非本件裁定所得審酌
。原裁定以第一審裁定於法並無不合，駁回再抗告人之抗告，經
核於法尚無違誤。再抗告意旨略以：(一)原裁定附表編號１之罪既
已於九十六年十一月六日確定，並經執行完畢，又附表編號２之
罪，台灣台北地方法院檢察署九十八年間始發覺，並開始偵查，
自應僅得單獨加以論斷，不得與附表編號１合併定應執行之刑，
原裁定顯有違刑法第五十二條規定。(二)附表編號１既經宣告應課
處之刑，即生實體判決之遮斷效果，且已執行完畢，即不得重複
作為定執行之基礎，自不得就該罪再定應執行之刑，原裁定將附
表１、２合併定應執行之刑，顯有違「一罪一罰」及「一事不再
理」法則。(三)原裁定附表編號２之罪，既經判決得易科罰金確定
，伊自得聲請已繳納罰金之方式取代入監，伊現已有穩定工作，
悔過向上，無再課以較重短期自由刑拘束之理，倘因檢察官之聲
請，合併另定應執行之刑，伊反將再陷囹圉，家庭將失去經濟來
源，無人照料雙親及子女，顯對伊有不利之影響，爰請求撤銷原
裁定云云。再抗告意旨仍執陳詞，就原裁定已說明審認明確之事
項，徒憑己意，指摘原裁定不當，應認本件再抗告為無理由，予
以駁回。
據上論結，應依刑事訴訟法第四百十二條，裁定如主文。
中    華    民    國  一○○  年   十一   月    十    日
                      最高法院刑事第八庭
                          審判長法官  黃  一  鑫  
                                法官  張  春  福  
                                法官  吳  三  龍  
                                法官  李  錦  樑  
                                法官  宋  明  中  
本件正本證明與原本無異
                                      書  記  官  
中    華    民    國  一○○  年   十一   月   十六   日
                                                      K